臺灣臺北地方法院小額民事判決
111年度北小字第4359號
原      告  仲信資融股份有限公司

法定代理人  陳瑞興
訴訟代理人  林資敏
被      告  陳建宏

上列當事人間請求給付分期買賣價金事件，本院於民國111年11
月24日言詞辯論終結，判決如下：
　　主    文
被告應給付原告新臺幣51,786元，及如附表一所示之利息。
訴訟費用新臺幣1,000元由被告負擔。
本判決得假執行。但被告如以新臺幣51,786元預供擔保後，得免
為假執行。
    事實及理由
一、本件被告經合法通知，未於言詞辯論期日到場，查無民事訴
    訟法第386條所列各款情事，爰依原告聲請由其一造辯論而
    為判決。
二、原告主張：被告自民國109年間起陸續向訴外人富邦媒體科
    技股份有限公司（下稱富邦公司）購買如附表二所示之商品
    ，約定以分期付款方式繳納價款，並約定被告如有遲延付款
    之情事時，即喪失期限利益，所有未到期分期價款視為全部
    到期。詎被告自受領商品後，未依約按月繳納價款，迄今尚
    積欠如主文第1項所示之金額及利息未付，嗣富邦公司已將
    上開價金債權讓與原告，為此依買賣契約及債權讓與之法律
    關係，提起本件訴訟。並聲明：如主文第1項所示。
　　被告未於言詞辯論期日到場，亦未提出書狀作何聲明或陳述
    。
三、經查，原告主張之事實，業據提出分期付款合約書、分期付
    款申請表、分期付款繳款明細等件為證，被告復未到場爭執
    或提出書狀答辯以供本院審酌，堪信為真實。是原告請求被
    告给付分期買賣價金51,786元，應屬有據。
四、從而，原告依買賣契約及債權讓與之法律關係，請求被告給
    付原告51,786元，及如附表一所示之利息，為有理由，應予
    准許。
五、本件係小額程序為被告敗訴之判決，依民事訴訟法第436條
    之20規定，應依職權宣告假執行。本院並依同法第392條第2
    項規定，依職權宣告被告於預供擔保後，得免為假執行。
六、本件訴訟費用額，依後附計算書確定如主文所示金額。
中　　華　　民　　國　　111 　年　　12　　月　　8 　　日
              臺灣臺北地方法院臺北簡易庭
                                  法  官  羅富美
計算書：
項        目             金  額（新臺幣）    備    註
第一審裁判費             1,000元
合        計             1,000元
附表一：
編號 應給付金額 利息 利率 1 9,156 110年6月25日起至清償日止 16% 2 1,477 110年7月25日起至清償日止 16% 3 1,848 110年6月25日起至清償日止 16% 4 2,952 110年6月25日起至清償日止 16% 5 5,070 110年6月25日起至清償日止 16% 6 9,072 110年6月25日起至清償日止 16% 7 728 110年6月25日起至清償日止 16% 8 2,530 110年7月25日起至清償日止 16% 9 910 110年6月25日起至清償日止 16% 10 910 110年6月25日起至清償日止 16% 11 2,275 110年6月25日起至清償日止 16% 12 3,416 110年7月25日起至清償日止 16% 13 7,400 110年6月25日起至清償日止 16% 14 4,042 110年7月25日起至清償日止 16% 
附表二：
編號 第三人即特約商 標的物 期付金額 期數 分期總額 分期起訖日 實際繳付期數 剩餘未繳金額 1 富邦媒體科技股份有限公司 【Apple 蘋果】iPhone SE 128G(4.7吋) 654 24 15,686 自109年8月25日至111年7月25日 10 9,156 2 富邦媒體科技股份有限公司 【ASUS 華碩】拆封新品 Zenfone Max M1 ZB555KL 5.5吋智慧手機  2G   16G 211 12 2,528 自110年2月25日至111年1月25日 5 1,477 3 富邦媒體科技股份有限公司 【SAMSUNG 三星】福利品 Galaxy S8 5.8吋雙卡智慧機 4G 64G 924 6 5,545 自110年2月25日至110年7月25日 4 1,848 4 富邦媒體科技股份有限公司 【SAMSUNG 三星】福利品Galaxy A40s  6G 64G 9成9新 台灣公司貨 492 9 4,427 自110年3月25日至110年11月25日 3 2,952 5 富邦媒體科技股份有限公司 【日本 TAIGA大河】11KG 全自動單槽洗衣機 507 12 6,089 自110年4月25日至111年3月25日 2 5,070 6 富邦媒體科技股份有限公司 【TOSHIBA 東芝】192公升一級能效變頻電冰箱GR-A25TS S 567 18 10,199 自110年4月25日至111年9月25日 2 9,072 7 富邦媒體科技股份有限公司 【Ashley House】58面寬-Q版狗狗五層抽屜收納櫃-DIY附鎖抽屜附輪  大面寬好收納 182 6 1,091 自110年4月25日至110年9月25日 2 728 8 富邦媒體科技股份有限公司 【TATUNG 大同】10人份黃金色限定款全不鏽鋼電鍋 TAC-10L-MGD 253 12 3,035 自110年5月25日至111年4月25日 2 2,530 9 富邦媒體科技股份有限公司 【Ashley House】58面寬-Q版狗狗五層抽屜收納櫃-DIY附鎖抽屜附輪  大面寬好收納 182 6 1,091 自110年5月25日至110年10月25日 1 910 10 富邦媒體科技股份有限公司 【Ashley House】58面寬-Q版狗狗五層抽屜收納櫃-DIY附鎖抽屜附輪  大面寬好收納 182 6 1,091 自110年5月25日至110年10月25日 1 910 11 富邦媒體科技股份有限公司 【HCG 和成】GS200Q二口瓦斯爐-NG1 LPG-2級能效 本商品不含安裝服務 455 6 2,727 自110年5月25日至110年10月25日 1 2,275 12 富邦媒體科技股份有限公司 【Motorola】g9 Play 6.5吋大螢幕手機 4G 64G FUN心玩 隨手拍 427 9 3,840 自110年6月25日至111年2月25日 1 3,416 13 富邦媒體科技股份有限公司 【SAMSUNG 三星】認證福利品 Galaxy A42 5G 6.6吋 四鏡頭智慧型手機 6G 128G_加贈鋼化玻璃貼 617 12 7,400 自110年6月25日至111年5月25日 0 7,400 14 富邦媒體科技股份有限公司 【realme】narzo  30A G85超大電量遊戲機-鐳射黑 4G+64G 449 9 4,042 自110年7月25日至111年3月25日 0 4,042 
以上正本係照原本作成。
如不服本判決，須以違背法令為理由，應於判決送達後20日內向
本庭（臺北市○○○路0段000巷0號）提出上訴狀（須按他造當事人
之人數附繕本）。
中　　華　　民　　國　　111 　年　　12　　月　　8 　　日
              　　　　　　　　    書記官　陳鳳瀴
附錄：
一、民事訴訟法第436條之24第2項：對於小額程序之第一審裁判
    上訴或抗告，非以其違背法令為理由，不得為之。
二、民事訴訟法第436條之25：上訴狀內應記載上訴理由，表明
    下列各款事項：
    ㈠原判決所違背之法令及其具體內容。
    ㈡依訴訟資料可認為原判決有違背法令之具體事實。